臺灣臺北地方法院民事簡易判決
                    111年度店簡字第574號
原      告  新安東京海上產物保險股份有限公司

法定代理人  陳忠鏗  
訴訟代理人  羅天君  
被      告  李秉林  

上列當事人間損害賠償事件，本院於民國111年6月14日言詞辯論
終結，判決如下：
    主      文
被告應給付原告新臺幣壹拾萬壹仟玖佰壹拾壹元，及自民國一百
十一年三月二十一日起至清償日止，按週年利率百分之五計算之
利息。
原告其餘之訴駁回。
訴訟費用由新臺幣貳仟貳佰壹拾元由被告負擔百分之四十九，餘
由原告負擔。
本判決第一項得假執行。但被告如以新臺幣壹拾萬壹仟玖佰壹拾
壹元為原告預供擔保後，得免為假執行。
    事實及理由
壹、程序事項
一、按因侵權行為涉訟者，得由行為地之法院管轄，民事訴訟法
    第15條第1項定有明文。查本件侵權行為地為臺北市文山區
    （見本院卷第25頁），本院自有管轄權。　
二、被告經合法通知，未於言詞辯論期日到場，核無民事訴訟法
    第386條所列各款情事，爰依原告之聲請，准由其一造辯論
    而為判決。
貳、實體事項
一、原告主張：被告於民國110年6月17日駕駛車牌號碼000-0000
    號自用小客車，沿臺北市文山區羅斯福路5段北往南行駛第
    三車道，行至與興隆路1段路口附近時，因欲向右變換車道
    ，詎未注意車前狀況，左前車頭撞擊同車道同向由訴外人李
    天淼駕駛牌號碼AGP-1896號自用小客車右後車尾，被告於偏
    移至路邊過程中，其左前車頭又與伊承保訴外人林尚川駕駛
    車牌號碼000-0000號自用小客車（下稱系爭車輛）右後車尾
    。伊依約支出修復費用新臺幣（下同）207,371元，爰以侵
    權行為及保險代位法律關係起訴請求，並聲明：被告應給付
    原告207,371元及自起訴狀繕本送達之翌日起至清償日止，
    按週年利率5％計算之利息。
二、被告經合法通知，未於言詞辯論期日到場，亦未提出準備書
    狀做任何聲明或陳述。
三、法院之判斷：
  ㈠按因故意或過失，不法侵害他人之權利者，負損害賠償責任
    ；汽車、機車或其他非依軌道行使之動力車輛，在使用中加
    損害於他人者，駕駛人應賠償因此所生之損害。民法第184
    條第1項前段、第191條之2定有明文。汽車行駛時，駕駛人
    應注意車前狀況及兩車並行之間隔，並隨時採取必要之安全
    措施。道路交通安全規則第94條第3項前段有明文。查原告
    前揭主張，有道路交通事故當事人登記聯單、道路交通事故
    初步分析研判表、道路交通事故現場圖、道路交通事故補充
    資料表、道路交通事故調查紀錄表、現場及車損照片在卷可
    按（見本院卷第25至27、43至52、61至72頁）。由卷附道路
    交通事故現場圖可知，被告駕駛RAS-0501自用小客車及訴外
    人李天淼駕駛AGP-1896號自用小客車皆行駛在羅斯福5段北
    往南第三車道上，系爭車輛則在同路段同向第四車道行駛，
    RAS-0501自用小客車向右變換車道時，左前車頭與AGP-1896
    號自用小客車右後車尾發生碰撞，RAS-0501自用小客車於偏
    移路邊之過程，左前車頭又與系爭車輛右後車尾碰撞（見本
    院卷第44至46頁）。復參酌被告在道路交通事故調查紀錄表
    稱：「我沿羅斯福路5段北往南，直行於第3車道，當時為綠
    燈，經過路口時我想向右變換車道，車速約60～70公里，但
    看見C車在右方車道我換不過去，就不小心和B車的右後車尾
    相撞及，當時我精神有點恍惚……」等語（見本院卷第48頁）
    ，AGP-1896號自用小客車駕駛人李天淼在道路交通事故調查
    紀錄表稱：「我沿羅斯福路5段北往南行駛於第3車道，經過
    路口變第2車道，當時為綠燈，車速約30～40公里，當時A車
    與同道同向在我後方，車速偏快但我不確定多少，我看後照
    鏡，A車向右偏，我以為沒碰撞，後就在右後車尾聽見，遭A
    車碰撞的聲音了。」等語（見本院卷第49頁），系爭車輛駕
    駛人林尚川於交通事故調查紀錄表稱：「我沿羅斯福路5段
    由北往南行駛於第4車道（最外側），當時為綠燈，經過路
    口車道變為3車道，我行駛在最外側直行，當時時速約20～30
    公里，A、B車如何撞及我不清楚，但過路口時，我先聽見第
    一次撞擊之後(第一次非我的車被撞)，我的右後車尾就被撞
    到了……」等語（見本院卷第50頁），可知被告駕車行至肇事
    處欲變換車道，顯有未注意車前狀況之情事，致其左前車頭
    與AGP-1896號自用小客車右後車尾發生碰撞而肇事，於偏移
    路邊之過程，左前車頭又與系爭車輛右後車尾碰撞而肇事，
    就本件交通事故有過失。又被告已於相當時期受合法之通知
    ，未於言詞辯論期日到場，亦未提出書狀爭執，本院審酌原
    告所提證據，應認原告主張為真實，被告過失駕駛行為與系
    爭損害間具有相當因果關係，被告應就本件事故負侵權行為
    損害賠償責任。
  ㈡按負損害賠償責任者，除法律另有規定或契約另有訂定外，
    應回復他方損害發生前之原狀。第一項情形，債權人得請求
    支付回復原狀所必要之費用，以代回復原狀。民法第213條
    第1、3項有明文。不法毀損他人之物者，被害人得請求賠償
    其物因毀損所減少之價額，民法第196條定有明文。依民法
    第196條請求賠償物被毀損所減少之價額，得以修復費用為
    估定之標準，但以必要者為限（例如︰修理材料以新品換舊
    品，應予折舊），有最高法院77年度第9次民事庭會議決議
    參照。故被害人得以修理費用作為其物因毀損所減少價額之
    計算依據，但其中以新品更換舊品，且因此提高該物整體價
    值者，該更換之新品即非屬損害發生前物之原狀，則該更換
    新品所支出之費用，應予計算其折舊。另保險法第53條第1
    項規定，被保險人因保險人應負保險責任之損失發生，而對
    於第三人有損失賠償請求權者，保險人得於給付賠償金額後
    ，代位行使被保險人對於第三人之請求權；但其所請求之數
    額，以不逾賠償金額為限。查原告主張系爭車輛修復費用為
    207,371元（含工資32,912元、烤漆33,613元、零件140,846
    元），提出車損照片、估價單、零件認購單、統一發票在卷
    可按（見本院卷第17至23、29至41頁）。另參酌營利事業所
    得稅查核準則第95條第6項「固定資產提列折舊採用定率遞
    減法，以1年為計算單位，其使用期間未滿1年者，按實際使
    用之月數相當於全年之比例計算之，不滿1月者，以月計。
    」規定，系爭車輛出廠日107年7月，有行車執照在卷（見本
    院卷第15頁），迄本件車禍發生時即110年6月17日，已實際
    使用3年，依行政院所發布固定資產耐用年數表及固定資產
    折舊率表規定，自用小客車耐用年數為5年，依定率遞減法
    每年應折舊369/1000，折舊後零件費用應為35,386元（計算
    式如後附表所示），並加計無庸折舊之工資32,912元、烤漆
    33,613元，故原告得請求被告賠償系爭車輛損害金額為101,
    911元（35,386元＋32,912元＋33,613元＝101,911元），逾此
    部分，為無理由。
四、綜上所述，原告依據侵權行為及保險代位之法律關係，請求
    被告給付101,911元及自起訴狀送達翌日即111年3月21日（
    見本院卷第77頁，111年3月10日寄存於宜蘭縣政府警察局羅
    東分局開羅派出所）起至清償日止，按週年利率5％計算之利
    息，為有理由，應予准許。逾此部分為無理由，應予駁回。
五、本件原告勝訴部分，係就民事訴訟法第427條第1項訴訟適用
    簡易程序所為被告敗訴之判決，依同法第389條第1項第3款
    規定，應依職權宣告假執行，並依同法第436條第2項適用第
    392條第2項規定，依職權宣告被告如預供擔保，得免為假執
    行。　　
六、訴訟費用負擔之依據：民事訴訟法第79條。
中　　華　　民　　國　　111 　年　　7 　　月　　22　　日
                  臺灣臺北地方法院新店簡易庭
                              法  官  鄧德倩
上列正本證明與原本無異。
如不服本判決，應於判決送達後20日內向本庭提出上訴狀（須按
他造當事人之人數附繕本）；如委任律師提起上訴者，應一併繳
納上訴審裁判費。
中　　華　　民　　國　　111 　年　　7 　　月　　22　　日
                              書記官  張嘉崴
附表
-----
折舊時間           金額
第1年折舊值        140,846×0.369=51,972
第1年折舊後價值    140,846-51,972=88,874
第2年折舊值        88,874×0.369=32,795
第2年折舊後價值    88,874-32,795=56,079
第3年折舊值        56,079×0.369=20,693
第3年折舊後價值    56,079-20,693=35,386